臺灣板橋地方法院刑事判決　　　　　　　　　　　　九十二年度易字第二七七六號
　　公　訴　人　臺灣士林地方法院檢察署檢察官
　　被　　　告　乙○○
右列被告因贓物案件，經臺灣士林地方法院檢察署檢察官向臺灣士林地方法院提起公
訴（該署九十年度偵字第七八八０號），經臺灣士林地方法院判決管轄錯誤移
審理（九十二年度易字第一七八號），本院判決如左：
    主  文
乙○○故買贓物，處拘役伍拾日，如易科罰金，以佰元折算壹日。
    事  實
一、乙○○於民國九十年四月二十九日（起訴書誤載為二十七日）下午某時，在台北
    縣三重市○○○○道之跳蚤市場攤位處，明知由不詳姓名年籍之男子所持來販賣
    之歌樂廠牌汽車音響主機與ＣＤ換片箱組一組、高雄李廠牌大客車音響主機一台
    等物品，係屬來路不明之贓物（該等物品係甲○○於九十年四月二十七日上午五
    時許置於停放在台北縣淡水鎮○○路一六五巷二號前之大客車內遭不詳之人竊取
    ），竟仍以新台幣（下同）三千五百元之低價購入後，隨即以電話告知友人即在
    台北縣淡水鎮○○○路○段五十一號經營「韡達汽車百貨商行」之施伯恩，欲將
    該等物品送往修理，隨即於九十年四月二十九日下午十七時許將該等物品送至該
    商行，並欲將其中之大客車音響主機一台贈予施伯恩，因施伯恩表示不願接受，
    乙○○遂將該大客車音響主機棄置在「韡達汽車百貨商行」門口，嗣經拾荒為業
    之倪明全拾獲交由其叔郭福盛，適為郭福盛之友人即甲○○發現，而循線於九十
    年五月三日下午一時許在韡達汽車百貨商行查得汽車音響主機與ＣＤ換片箱組，
    始悉上情，並扣得上開汽車音響主機與ＣＤ換片箱組一組、大客車音響主機一台
    。
二、案經台北市警察局淡水分局移送臺灣士林地方法院檢察署檢察官偵查起訴，經台
    灣士林地方法院判決管轄錯誤，移送本院審理。
    理  由
一、訊據被告乙○○固不否認其於九十年四月二十九日下午某時，在台北縣三重市○
    ○○○道之跳蚤市場攤位處，以三千五百元之價格購得汽車音響主機與ＣＤ換片
    箱組一組、大客車音響主機一台，並於當日交由開設「韡達汽車百貨商行」之施
    伯恩修理等情，惟矢口否認有何故買贓物犯行，辯稱：其係在二重疏洪道跳蚤市
    場之公開場合所購得，是一般的二手舊貨，不知該汽車音響主機、ＣＤ換片箱組
    及大客車音響主機係贓物云云。
二、然查：
  (一)前開汽車音響主機、ＣＤ換片箱組及大客車音響主機係甲○○所有，於九十年四
    月二十七日上午五時許之不詳時間，因裝置於停放在台北縣淡水鎮○○路一六五
    巷二號前之大客車內而遭不詳之人竊取，價值共計約四萬五千元乙節，業經被害
    人甲○○於警詢及偵訊時指述明確（見臺灣士林方法院檢察署九十年度偵字第七
    八八０號卷第六頁、第八十二頁）。由卷附照片七幀所示，該ＣＤ換片箱之背面
    及底部均有雙面膠殘留物，此與被害人甲○○所述特徵相符，此外並經證人潘振
    義於偵訊時證述在卷屬實（見上開偵查卷第五十一頁背面）。足見扣案汽車音響
    主機、ＣＤ換片箱組及大客車音響主機確係被害人甲○○遭竊之贓物無誤。
  (二)次查，證人施伯恩於警詢中陳稱，「（指本件扣案）汽車音響主機價值約六千元
    ，ＣＤ換片箱組價值約七千元，大客車主機音響價值約二萬元，共計價值約三萬
    三千元；被害人與警方到達我店裡時，汽車音響主機及ＣＤ換片箱放在我店裡等
    待修理，另乙○○跟我說大客車主機音響要送給我，我告訴乙○○該樣音響我不
    要，你把它帶回去，他沒有帶回去，丟在我店門口」等語（見上開偵查卷第九頁
    背面至第十頁），且於偵訊中證稱：「他（指被告）買到時有馬上打電話給我，
    說可能有問題，要我為其整理，且沒有線組，要我幫他裝」等語（見上開偵卷第
    二十一頁）。證人施伯恩既開設汽車百貨商行，其對於汽車用品之二手市場價格
    ，當知之甚稔，由其上開所述，自可證明被告以三千五百元之價格購入上述汽車
    音響等物品，顯與該等物品合計約三萬三千元之客觀價值不相當。此外，被告所
    購得之三項物品中，大客車音響主機之價值顯高於其他二者，復對照被告於偵查
    中所供稱：「其因車上音響壞了，想裝在我的營業小客車上」等語（見同偵查卷
    第三十二頁）以觀，顯見該大客車音響主機並非其本身所需用者，何以被告竟願
    多付二分之一之價格再購入該大客車音響主機？購入後又表示欲贈予證人施伯恩
    ？苟非知悉該大客車音響主機係來源不明之盜贓，轉手利潤十分可觀，焉有率爾
    購入之理。況被告所購得之汽車音響等物品，均未附有電源線或訊號線，不僅無
    法測試該等物品有無瑕疵，且未附有任何說明書或出廠文件，亦無從由外觀確定
    其裝設規格及操作方式如何，竟被告仍予購入，縱令其未必能夠明確認知上述汽
    車音響等物品之失竊經過，然其任意購買來路可疑之汽車音響及換片箱等物品，
    亦足以認定被告有購買贓物之未必故意。綜上所述，本件事證明確，被告犯行已
    堪認定。
四、核被告所為，係犯刑法第三百四十九條第二項之故買贓物罪。爰審酌被告並無前
    科，此有臺灣高等法院被告全國前案紀錄表一件在卷可查，素行非惡，為貪小利
    ，即買受盜贓，致被害人難以追索其失竊物品等犯罪之動機、目的、手段，並考
    量本件扣案盜贓之客觀價值非低，及犯罪後未坦承犯行之態度等一切情狀，量處
    如主文所示之刑，並諭知易科罰金之折算標準。
據上論斷，應依刑事訴訟法第二百九十九條第一項前段，刑法第三百四十九條第二項
、第四十一條第一項前段，罰金罰鍰提高標準條例第一條前段、第二條，判決如主文
本案經檢察官馬中俐到庭執行職務。
中      華      民      國      九十三    年      一    月      七      日
                                  臺灣板橋地方法院刑事第十一庭
                                      審判長法  官    談  虎
                                            法  官    朱敏賢
                                            法  官    汪怡君
右正本證明與原本無異。
如不服本判決，應於判決送達後十日內向本院提出上訴狀 (應附繕本) ，上訴於
臺灣高等法院。
                                            書記官    吳河東
中      華      民      國      九十三      年    一    月  八    日
附錄本案論罪科刑法條全文：
刑法第三百四十九條第二項：搬運、寄藏、故買贓物或為牙保者，處五年以下有期徒
                          刑、拘役或科或併科一千元以下罰金。
